# 合并报表统一会计政策情况下，子公司投资性房地产公允模式转成本模式

提问人：auditorzjf 时间：2020-07-01 16:23:15
陈版，您好！
假设集团母公司采用成本模式对投资性房地产进行后续计量，而当期非同一控制合并子公司采用公允模式计量，那么在期末合并报表时，该子公司投资性房地产公允模式转成本模式。
1 、是否必须统一，还是同一集团内可存在两种模式？
2 、如果需要统一，那么该子公司应该如何将公允模式转为成本模式呢？

回答人：chenyiwei
1 、合并报表层面应统一母子公司会计政策。如果母公司对投资性房地产的后续计量会计模式是成本模式，则合并报表层面需将子公司的投资性房地产也一并调整为成本模式。
2 、公允价值模式模拟调整为成本模式时，首先应冲回累计确认的公允价值变动损益，将其账面价值恢复到原始取得成本；在此基础上补提折旧或摊销，以及对公允价值低于账面价值的差额确认减值准备。